【裁判字號】    98,訴,522
【裁判日期】    990721
【裁判案由】    毒品危害防制條例
【裁判全文】
臺灣宜蘭地方法院刑事判決               98年度訴字第522號
公  訴  人  臺灣宜蘭地方法院檢察署檢察官
被      告  戊○○
選任辯護人  陳倉富律師
上列被告因違反毒品危害防制條例案件，經檢察官提起公訴（98
年度偵字第436號、第1605號），本院判決如下：
    主  文
戊○○施用第一級毒品，累犯，處有期徒刑壹年。扣案如附表四
編號1所示之第一級毒品海洛因拾包（驗後餘重壹點零壹肆肆公
克）及附表四編號2所示之第二級毒品甲基安非他命壹包（驗後
餘重零點零玖參捌公克）均沒收銷燬之。扣案如附表四編號6、7
及附表五編號4、5所示之物均沒收。
其餘被訴販賣第一、二級毒品部分無罪。
    犯 罪 事 實
一、戊○○前因施用毒品案件，經本院以89年度毒聲字第1079號
    裁定送觀察勒戒後，因認無繼續施用毒品之傾向，經臺灣宜
    蘭地方法院檢察署檢察官於民國89年12月18日以89年度毒偵
    字第1504號為不起訴處分確定。又因施用毒品案件，經本院
    分別以90年度宜簡字第155號、92年度訴字第68號判決判處
    有期徒刑4月、8月確定，復因施用毒品竊盜案件，經臺灣高
    等法院及本院以94年度上訴字第3421號、94年度易字第248
    號判決處有期徒刑1年8月、8月確定，於94年12月27日入監
    執行，於96年7月16日縮刑期滿執行完畢。詎仍不知悔改，
    復基於施用第一級毒品海洛因及第二級毒品安非他命之犯意
    ，於98年1月16日晚間某時，在其位於宜蘭縣頭城鎮○○路7
    6號住處附近之頂埔火車站廁所內，以將海洛因及安非他命
    摻在一起燃火燒烤吸食之方式，同時施用海洛因及安非他命
    1次。嗣於98年1月17日凌晨1時許及同日下午1時許，為警在
    宜蘭縣頭城鎮○○路76號戊○○住處後面菜園及宜蘭縣頭城
    鎮○○路76號戊○○住處查獲，並扣得如附表四、附表五所
    示之物。
二、案經宜蘭縣政府警察局礁溪分局報請及宜蘭地方法院檢察署
    檢察官自動檢舉偵查後起訴。
    理  由
壹、有罪部分：
一、上開犯罪事實，業據被告於本院審理時坦承不諱，且被告於
    99年1月17日經警採尿送驗結果，確呈嗎啡、安非他命類陽
    性反應，此有慈濟大學濫用藥物檢驗中心檢驗總表、尿液編
    號對照表在卷可稽，並有附表四編號1、2、6、7號及附表五
    編號4、5所示之物扣案可資參佐，而附表四編號1、2所示之
    物，經送交通部民用航空局航空醫務中心鑑定之結果，分別
    檢出海洛因及甲基安非他命成分（驗畢餘重分別為1.0144公
    克、0.0938公克），此亦有交通部民用航空局航空醫務中心
    毒品鑑定書在卷可稽，核均與被告前開任意性自白之事實相
    符，自堪信為真實。查被告前因施用毒品案件，經本院以89
    年度毒聲字第1079號裁定送觀察勒戒後，因認無繼續施用毒
    品之傾向，經臺灣宜蘭地方法院檢察署檢察官於89年12月18
    日以89年度毒偵字第1504號為不起訴處分確定。又因施用毒
    品案件，經本院分別以90年度宜簡字第155號、92年度訴字
    第68號判決判處有期徒刑4月、8月確定，復因施用毒品竊盜
    案件，經臺灣高等法院及本院以94年度上訴字第3421號、94
    年度易字第248號判決處有期徒刑1年8月、8月確定，於94年
    12月27日入監執行，於96年7月16日縮刑期滿執行完畢，有
    臺灣高等法院被告前案紀錄表在卷可按，本件事證明確，被
    告施用毒品之犯行堪以認定，應依法論科。
二、核被告所為，係犯毒品危害防制條例第10條第1項、第2項之
    施用第一級、第二級毒品罪。其施用第一級毒品海洛因、第
    二級毒品甲基安非他命前持有第一級毒品海洛因及第二級毒
    品甲基安非他命之低度行為，分別為施用毒品之高度行為所
    吸收，均不另論罪。被告以一行為同時施用第一級毒品海洛
    因及第二級毒品甲基安非他命，係一行為觸犯構成要件不相
    同之罪名，為想像競合犯，應從一重之施用第一級毒品罪處
    斷。查被告前因施用毒品案件，經本院分別以90年度宜簡字
    第155號、92年度訴字第68號判決判處有期徒刑4月、8月確
    定，復因施用毒品竊盜案件，經臺灣高等法院及本院以94年
    度上訴字第3421號、94年度易字第248號判決處有期徒刑1年
    8月、8月確定，於94年12月27日入監執行，於96年7月16日
    縮刑期滿執行完畢，有卷附臺灣高等法院被告前案紀錄表可
    按，其受有期徒刑之執行完畢後，5年內故意再犯本件有期
    徒刑以上之罪，為累犯，應依法加重其刑。爰審酌被告施用
    毒品之行為對於自己及社會所造成之危害程度非輕，且經觀
    察勒戒後，仍難抑毒癮，再度施用毒品，惟念其犯後坦承犯
    行，態度尚稱良好等一切情狀，量處如主文所示之刑。扣案
    如附表四編號1、2所示之第一級毒品海洛因及第二級毒品甲
    基安非他命，均為查獲之毒品，應依毒品危害防制條例第18
    條第1項前段之規定沒收銷燬之。扣案如附表四編號6、7及
    附表五編號4、5所示之物，均為被告所有供本件犯罪所用之
    物，業據被告供陳在卷，爰依刑法第38條第1項第2款之規定
    宣告沒收之。至扣案如附表四編號3、4、5、8及附表五編號
    1、2、3、6、7所示之物，被告否認為供本件犯罪所用之物
    ，復查無其他積極證據足資證明無被告所有供本件犯罪所用
    之物，爰不另為沒收之諭知，附此敘明。
貳、無罪部分：
一、公訴意旨另以：被告戊○○基於販賣第一級毒品海洛因及第
    二級毒品安非他命之犯意，於附表一所載之時間、地點，販
    賣附表一所載金額之海洛因及安非他命給辛○○施用。又基
    於販賣第一級毒品海洛因之犯意，於附表二所載之時間、地
    點，販賣如附表二所載金額之海洛因給甲○○、丁○○、庚○○、乙○○、己○○、丙○○等6人，並扣得如附表三所
    示之物，因認被告另涉犯毒品危害防制條例第4條第1項、第
    2項之販賣第一級、第二級毒品罪嫌云云。
二、按犯罪事實應依證據認定之，無證據不得認定犯罪事實；又
    不能證明被告犯罪者，法院應諭知無罪之判決，刑事訴訟法
    第154條第2項、第301條第1項分別定有明文。次按認定不利
    於被告之事實，須依積極證據，茍積極證據不足為不利於被
    告事實之認定時，即應為有利於被告之認定，更不必任何有
    利之證據；又刑事訴訟法上所謂認定犯罪事實之積極證據，
    係指適合於被告犯罪事實認定之積極證據而言，雖不以直接
    證據為限，間接證據亦包括在內，然而無論直接或間接證據
    ，其為訴訟上之證明，須於通常一般之人均不致有所懷疑，
    而得確信其為真實之程度者，始得據為有罪之認定，倘其證
    明尚未達到此一程度，而有合理之懷疑存在而無從使事實審
    法院得有罪之確信時，即應由法院為諭知被告無罪之判決（
    最高法院40年台上字第86號、30年上字第816號、29年上字
    第3105號、76年台上字第4986號判例意旨參照）。再按，施
    用毒品者，其所稱來源為某人之供述，須補強證據以擔保其
    供述之真實性，良以施用毒品者其供述之憑信性本不及於一
    般人，況施用毒品者其供出來源，因而破獲者，法律復規定
    得減輕其刑，其有為偵查機關誘導、或為邀輕典而為不實之
    陳述之可能，其供述之真實性自有合理之懷疑，是施用毒品
    者關於其向某人購買毒品或毒品受讓自某人之供述，必須補
    強證據佐證，以擔保其供述之真實性，俾貫徹刑事訴訟無罪
    推定及嚴格證明之基本原則。而茲所謂補強證據，指其他有
    關證明施用毒品者之關於毒品交易或來源之供述真實性之相
    關證據而言，必須與施用毒品者關於毒品提供者之供述，具
    有相當程度之關連性，而足使一般人對施用毒品者關於毒品
    交易或來源之供述，並無合理之懷疑存在，而得確信其為真
    實，始足當之（最高法院94年度台上字第2033號裁判要旨可
    為參照）。
三、公訴人認被告涉犯販賣海洛因、安非他命之罪嫌，無非以證
    人辛○○、甲○○、丁○○、庚○○、乙○○、己○○、丙○○於警詢、偵查中之證述及附表三、四、五所示之物扣案
    等為其論據。訊據被告堅決否認有何公訴人所指之上述犯行
    ，辯稱：伊不曾販賣海洛因、安非他命予辛○○、甲○○、
    丁○○、庚○○、乙○○、己○○、丙○○等人，前開通聯
    紀錄及扣案物均與販賣毒品無關等語。
四、經查：
（一）按被告以外之人於審判外之言詞或書面陳述，除法律有規
      定者外，不得作為證據，刑事訴訟法第159條第1項定有明
      文。故關於證人甲○○、丁○○、丙○○於警訊中之證述
      ，均係被告以外之人於審判外之言詞陳述，且被告及辯護
      人就上開供述之證據能力於本院準備及審理程序中均提出
      爭執，復查無刑事訴訟法第159條之2至第159條之5例外得
      為證據之情形，應認無證據能力，不得採為認定被告有罪
      之證據。至證人林秋桐、辛○○於警詢之供述，雖屬被告
      以外之人於審判外之陳述，惟被告及辯護人於本院調查證
      據時，已知有同法第159條第1項不得為證據之情形，而未
      於言詞辯論終結前聲明異議，依同法第159條之5第2項之
      規定，視為有同條第1項之同意，本院審酌上開證人之言
      詞陳述作成時之情況，認為適當，爰依同法第159條之5第
      1項之規定認有證據能力，合先敘明。
（二）證人辛○○雖於第2次偵查訊問及本院審理均證稱扣案之
      物均係被告所有，且施用之安非他命及海洛因均係向被告
      所購買等語在卷（見97年度毒偵字第735號卷第11-13頁筆
      錄及本院審理卷第54-58頁筆錄），然證人辛○○於警詢
      時則證稱：「查獲之海洛因係於97年8月5日在歐洲歡樂城
      電子遊藝場以1千元向綽號阿狗之男子購買」，且於第1次
      偵訊時證稱：「扣案之物中，海洛因及玻璃球吸食器是我
      的，注射針筒是戊○○的，海洛因是在歐洲歡樂城向綽號
      阿狗的人所購買」等語（見0000000000號警卷第3-7頁及9
      7年度毒偵字第735號卷第6-8頁），核證人辛○○於警詢
      及第1次偵訊時就購買毒品之來源均證述係向一綽號阿狗
      之人購買，其就購買之時間、地點及金額均證述具體明確
      ，且與其於本院審理中所為之證述顯然不符，則證人辛○○於本院審理時所為之證述是否可採，即非無疑，且依證
      人辛○○前於97年8月5日為警查獲時之情形觀之，證人辛○○係與被告同在辛○○所駕駛之4655-GV號自用小客車
      內遭查獲，並扣得如附表三所示之物，故證人辛○○為圖
      卸責，而於事後將購買毒品之來源供稱為被告所提供，亦
      非無可能，況證人辛○○當日經警採尿送驗之結果，確呈
      安非他命類及嗎啡陽性反應，此有慈濟大學濫用藥物檢驗
      中心檢驗總表在卷可按，故證人辛○○極有可能因其供出
      來源而破獲販毒者，而使其施用毒品之犯行得減輕其刑，
      故其自有為邀輕典而為不實之陳述之可能，證人辛○○供
      述之真實性自有合理之懷疑。且公訴人雖提出如附表三之
      物扣案為其補強證據，然該扣案物證人辛○○於警詢及偵
      查中即證稱海洛因及吸食器為其所有，且證人辛○○為警
      採尿結果，確有海洛因之毒品反應，故上開扣案物，亦不
      足為被告有販賣海洛因及甲基安非他命予證人辛○○之補
      強證據，從而，公訴意旨所指被告販賣海洛因及甲基安非
      他命予辛○○之犯行，除證人辛○○上開有瑕疵之單一指
      證外，別無其他證據足以佐認證人辛○○之陳述如何與事
      實相符，尚有合理懷疑之存在，無從使本院形成被告有罪
      之確信，故公訴人僅憑證人辛○○之片面指證，遽認被告
      有販賣海洛因及甲基安非他命予證人辛○○之情事，其舉
      證尚有未足，無從認定為真實。
（三）證人甲○○雖於偵查中證述：自97年12月開始以每次5百
      至1千元價格向戊○○購買4、5次海洛因等語在卷（見偵
      查卷第9-12頁筆錄），然證人甲○○於本院審理時則證稱
      並未向被告購買毒品，與戊○○通話是要約他出來玩等語
      在卷（見本院卷第58-63頁筆錄），則以證人甲○○於偵
      查及本院審理時所為證述內容已有不符，其於偵查中所為
      證述是否足採，已有可疑，況依證人甲○○前於警詢中證
      述：以每0.1公克1千元向戊○○購買過4、5次海洛因，警
      詢前2、3天有向戊○○以7百元價格購買海洛因等語（見0
      000000000號警卷第26-28頁筆錄），亦核與其於偵查中所
      為證述向被告購買海洛因之金額、次數有所差異，故證人
      甲○○於偵查中之證述，尚難遽採為認真實，且公訴人雖
      提出證人甲○○與被告之通聯紀錄為補強證據，然該通聯
      紀錄僅得證明被告與證人甲○○間確有於該時間以電話聯
      繫一情，並無通話內容，與證人甲○○指稱被告有販賣毒
      品之供述之間，並無相當程度之關連性，故上開通聯記錄
      自不得資為證人甲○○指證被告有販賣海洛因之補強證據
      。至扣案如附表四、五所示之物，雖為被告為警查獲時扣
      得之物，然被告否認為供販賣毒品之用，而參之該扣得之
      海洛因、甲基安非他命及分裝袋數量非鉅，是否供販賣所
      用，已有可疑，況依被告當日為警查獲採尿之結果，確有
      施用海洛因及甲基安非他命之毒品反應，故上開扣得之物
      ，亦不足為被告有販賣海洛因予甲○○之補強證據，從而
      ，公訴意旨所指被告販賣海洛因予甲○○之犯行，除證人
      甲○○上開單一指證外，別無其他證據足以佐認證人甲○○之陳述如何與事實相符，尚有合理懷疑之存在，無從使
      本院形成被告有罪之確信，故公訴人僅憑證人甲○○之片
      面指證，遽認被告有販賣海洛因予證人甲○○之情事，其
      舉證尚有未足，無從認定為真實。
（四）證人丁○○雖於偵查中證述：於97年6、7月間至8、9月間
      以每次5百元至1千元價格向戊○○購買5、6次海洛因等語
      在卷（見98年度偵字第436號卷第34-36頁筆錄），然證人
      丁○○於本院審理時則證稱並未向被告購買毒品等語在卷
      （見本院卷第58-63頁筆錄），則以證人丁○○於偵查及
      本院審理時所為證述內容已有不符，其於偵查中所為證述
      是否足採，已有可疑，況證人丁○○經警採尿送驗之結果
      ，確呈安非他命類及嗎啡陽性反應，此有慈濟大學濫用藥
      物檢驗中心檢驗總表在卷可按，故證人丁○○極有可能因
      其供出來源破獲販毒者，而使其施用毒品之犯行得減輕其
      刑，故其自有為邀輕典而為不實之陳述之可能，證人丁○○前開指述被告販毒之供述真實性自有合理之懷疑。且公
      訴人雖提出與被告電話簿（起訴書記載為帳冊）中之記載
      為補強證據，然該電話簿內僅記載證人丁○○之電話號碼
      ，僅得證明被告與證人丁○○相識，與證人丁○○指稱被
      告有販賣毒品之供述之間，並無相當程度之關連性，故上
      開電話簿之記載，自不得資為證人丁○○指證被告有販賣
      海洛因之補強證據。至扣案如附表四、五所示之物，雖為
      被告為警查獲時扣得之物，然被告否認為供販賣毒品之用
      ，而參之該扣得之海洛因、甲基安非他命及分裝袋數量非
      鉅，是否供販賣所用，已有可疑，況依被告當日為警查獲
      採尿之結果，確有施用海洛因及甲基安非他命之毒品反應
      ，故上開扣得之物，亦不足為被告有販賣海洛因予丁○○
      之補強證據，從而，公訴意旨所指被告販賣海洛因予丁○○之犯行，除證人丁○○上開於偵查中之單一指證外，別
      無其他證據足以佐認證人丁○○之陳述如何與事實相符，
      尚有合理懷疑之存在，無從使本院形成被告有罪之確信，
      故公訴人僅憑證人丁○○之片面指證，遽認被告有販賣海
      洛因予證人丁○○之情事，其舉證亦有未足，無從認定為
      真實。
（五）證人庚○○雖於偵查中證述：有於97年8、9月間在頭城鎮
      ○○路以每次1千元價格向被告購買2次海洛因，係以行動
      電話聯絡交易，由被告本人親自交付等語在卷（見98年度
      偵字第436號卷第148-150頁筆錄），然證人庚○○於本院
      審理時則證稱並未向被告購買毒品，偵訊時有說向被告買
      1次海洛因，不是筆錄記載的2次，該次是要被告幫我買，
      錢先替我墊著，我事後再拿錢給他等語在卷（見本院卷第
      63-66頁筆錄），則以證人庚○○於偵查及本院審理時所
      為證述內容已有不符，其所為之證述是否足採，已有可疑
      。且公訴人雖提出與被告電話簿（起訴書記載為帳冊）中
      之記載為補強證據，然該電話簿內僅記載證人庚○○之電
      話號碼，僅得證明被告與證人庚○○相識，與證人庚○○
      指稱被告有販賣毒品之供述之間，並無相當程度之關連性
      ，故上開電話簿之記載，自不得資為證人庚○○指證被告
      有販賣海洛因之補強證據。至扣案如附表四、五所示之物
      ，雖為被告為警查獲時扣得之物，然被告否認為供販賣毒
      品之用，而參之該扣得之海洛因、甲基安非他命及分裝袋
      數量非鉅，是否供販賣所用，已有可疑，況依被告當日為
      警查獲採尿之結果，確有施用海洛因及甲基安非他命之毒
      品反應，故上開扣得之物，亦不足為被告有販賣海洛因予
      庚○○之補強證據，從而，公訴意旨所指被告販賣海洛因
      予庚○○之犯行，除證人庚○○上開之單一指證外，別無
      其他證據足以佐認證人庚○○之陳述如何與事實相符，尚
      有合理懷疑之存在，無從使本院形成被告有罪之確信，故
      公訴人僅憑證人庚○○之片面指證，遽認被告有販賣海洛
      因予證人庚○○之情事，其舉證亦有未足，無從認定為真
      實。
（六）證人乙○○雖於偵查中證述：有於97年12月初以1千元及5
      百價格向戊○○購買海洛因2次等語在卷（見98年度偵字
      第436號卷第248-249頁筆錄），然證人乙○○於本院審理
      時則證稱並未向被告購買毒品等語在卷（見本院卷第68-7
      1頁筆錄），則以證人乙○○於偵查及本院審理時所為證
      述內容已有不符，其於偵查中所為證述是否足採，已有可
      疑，且公訴人雖提出證人乙○○與被告之通聯紀錄為補強
      證據，然該通聯紀錄僅得證明被告與證人乙○○間確有以
      電話聯繫一情，並無通話內容，且依通聯紀錄所示通聯之
      時間為98年1月10日，亦與證人乙○○指稱向被告購買毒
      品之時間不合，故該通聯紀錄，與證人乙○○指稱被告有
      販賣毒品之供述之間，並無相當程度之關連性，故上開通
      聯記錄自不得資為證人乙○○指證被告有販賣海洛因之補
      強證據。至扣案如附表四、五所示之物，雖為被告為警查
      獲時扣得之物，然被告否認為供販賣毒品之用，而參之該
      扣得之海洛因、甲基安非他命及分裝袋數量非鉅，是否供
      販賣所用，已有可疑，況依被告當日為警查獲採尿之結果
      ，確有施用海洛因及甲基安非他命之毒品反應，故上開扣
      得之物，亦不足為被告有販賣海洛因予乙○○之補強證據
      ，從而，公訴意旨所指被告販賣海洛因予乙○○之犯行，
      除證人乙○○上開單一指證外，別無其他證據足以佐認證
      人乙○○之陳述如何與事實相符，尚有合理懷疑之存在，
      無從使本院形成被告有罪之確信，故公訴人僅憑證人乙○○之片面指證，遽認被告有販賣海洛因予證人乙○○之情
      事，其舉證亦有未足，無從認定為真實。
（七）證人己○○雖於偵查中證述：在97年底以1千元價格向戊○○拿過2次海洛因，不知道被告交付之海洛因是他自己
      賣給我的還是幫我向別人買的等語在卷（見98年度偵字第
      436號卷第262-264頁筆錄），然證人庚○○於本院審理時
      則證稱向被告購買毒品大約5、6次等語在卷（見本院卷第
      123-124頁筆錄），則以證人庚○○於偵查及本院審理時
      所為證述內容已有不符，其於偵查中所為證述是否足採，
      已有可疑。且公訴人雖提出與被告電話簿（起訴書記載為
      帳冊）中之記載為補強證據，然該電話簿內僅記載證人己○○之電話號碼，僅得證明被告與證人己○○相識，與證
      人己○○指稱被告有販賣毒品之供述之間，並無相當程度
      之關連性，故上開電話簿之記載，自不得資為證人己○○
      指證被告有販賣海洛因之補強證據。至扣案如附表四、五
      所示之物，雖為被告為警查獲時扣得之物，然被告否認為
      供販賣毒品之用，而參之該扣得之海洛因、甲基安非他命
      及分裝袋數量非鉅，是否供販賣所用，已有可疑，況依被
      告當日為警查獲採尿之結果，確有施用海洛因及甲基安非
      他命之毒品反應，故上開扣得之物，亦不足為被告有販賣
      海洛因予己○○之補強證據，從而，公訴意旨所指被告販
      賣海洛因予己○○之犯行，除證人己○○上開之單一指證
      外，別無其他證據足以佐認證人己○○之陳述如何與事實
      相符，尚有合理懷疑之存在，無從使本院形成被告有罪之
      確信，故公訴人僅憑證人己○○之片面指證，遽認被告有
      販賣海洛因予證人己○○之情事，其舉證亦有未足，無從
      認定為真實。
（八）證人丙○○於本院審理時證稱並未向被告購買毒品等語明
      確（見本院卷第66-68頁審理筆錄），且扣案如附表四、
      五所示之物，雖為被告為警查獲時扣得之物，然被告否認
      為供販賣毒品之用，而參之該扣得之海洛因、甲基安非他
      命及分裝袋數量非鉅，是否供販賣所用，已有可疑，況依
      被告當日為警查獲採尿之結果，確有施用海洛因及甲基安
      非他命之毒品反應，故上開扣得之物，亦不足為被告有販
      賣海洛因予丙○○之證據，從而，公訴意旨遽認被告有販
      賣海洛因予證人丙○○之情事，其舉證實有未足，無從認
      定為真實。
五、綜上所述，依公訴人所舉之證據，均無法使本院形成被告有
    罪之心證而證明被告確有販賣海洛因及甲基安非他命予辛○○之犯行，亦無法證明被告確有販賣海洛因予甲○○、丁○○、庚○○、乙○○、己○○、丙○○之犯行，此外，復查
    無其他積極證據足以證明被告有公訴意旨所指之販賣毒品之
    犯行，不能證明被告犯罪，依前述說明，自應就被告販賣第
    一級、第二級毒品之部分為被告無罪之諭知。又本案既未能
    證明被告有販賣海洛因之犯行，則扣案如附表三所示之物，
    自與本案無涉，依主從不可分原則，本案既無主刑，從刑亦
    無所附麗，自無從於本案併予宣告沒收，應由檢察官另行處
    理，附此敘明。
據上論斷，應依刑事訴訟法第299條第1項前段、第301條第1項，
毒品危害防制條例第10條第1項、第2項、第18條第1項前段，刑
法第11條前段、第47條第1項、第55條、第38條第1項第2款，判
決如主文。
本案經檢察官張立言到庭執行職務
中    華    民    國    99    年    7     月    21    日
                  刑事第三庭  審判長法  官  黃永勝
                                    法  官  陳映佐
                                    法  官  鄭貽馨
以上正本證明與原本無異。
如不服本判決應於收受送達後十日內向本院提出上訴書狀，並應
敘述具體理由；其未敘述上述理由者，應於上訴期間屆滿後二十
日內向本院補提理由書(均須按他造當事人之人數附繕本)「切勿
逕送上級法院」。
                                    書記官  高雪琴
中    華    民    國    99    年    7     月    21    日
附錄本案論罪科刑法條全文：
毒品危害防制條例第10條
施用第一級毒品者，處6月以上5年以下有期徒刑。
施用第二級毒品者，處3年以下有期徒刑。
附表一：
┌─┬────┬─┬─┬─────┬────────┬───────┐
│編│交易時間│交│交│交易次數  │交易地點        │聯絡方式      │
│號│        │易│易├─────┤                │              │
│  │        │對│毒│交易金額（│                │              │
│  │        │象│品│每次）    │                │              │
├─┼────┼─┼─┼─────┼────────┼───────┤
│01│97年8月4│蔡│海│1次       │戊○○位於宜蘭縣│              │
│  │日晚間至│文│洛├─────┤頭城鎮○○路76號│              │
│  │8月5日凌│斌│因│1000元    │住處            │              │
│  │晨3時30 │  ├─┼─────┤                │              │
│  │分前某時│  │安│1次       │                │              │
│  │        │  │非├─────┤                │              │
│  │        │  │他│1千元     │                │              │
│  │        │  │命│          │                │              │
└─┴────┴─┴─┴─────┴────────┴───────┘
附表二：
┌─┬────┬─┬─┬─────┬────────┬───────┐
│編│交易時間│交│交│交易次數  │交易地點        │聯絡方式      │
│號│        │易│易├─────┤                │              │
│  │        │對│毒│交易金額（│                │              │
│  │        │象│品│每次）    │                │              │
├─┼────┼─┼─┼─────┼────────┼───────┤
│01│97年12月│吳│海│4次       │戊○○位於宜蘭縣│吳宗憲以持使用│
│  │至98年1 │宗│洛├─────┤頭城鎮○○路76號│之0000000000號│
│  │月15日許│憲│因│500至1000 │住處附近        │電話或以公共電│
│  │        │  │  │元        │                │話撥打戊○○所│
│  │        │  │  │          │                │使用之00000000│
│  │        │  │  │          │                │93號電話聯絡購│
│  │        │  │  │          │                │買            │
├─┼────┼─┼─┼─────┼────────┼───────┤
│02│97年7月 │林│海│5次       │宜蘭縣頭城鎮頭城│丁○○以持使用│
│  │16日許起│世│洛├─────┤國中或頭城火車站│之0000000000號│
│  │至97年8 │通│因│500至1000 │門口            │電話撥打戊○○│
│  │、9月間 │  │  │元        │                │所使用之電話聯│
│  │        │  │  │          │                │絡購買        │
├─┼────┼─┼─┼─────┼────────┼───────┤
│03│97年8、9│張│海│2次       │宜蘭縣頭城鎮頂埔│              │
│  │月間    │義│洛├─────┤路              │              │
│  │        │明│因│1000元    │                │              │
├─┼────┼─┼─┼─────┼────────┼───────┤
│04│97年12月│呂│海│2次       │宜蘭縣頭城鎮頂埔│乙○○以持使用│
│  │初      │世│洛├─────┤車站            │之0000000000號│
│  │        │明│因│1000元/次 │                │電話撥打戊○○│
│  │        │  │  │500元/次  │                │使用之00000000│
│  │        │  │  │          │                │93號電話聯絡購│
│  │        │  │  │          │                │買            │
├─┼────┼─┼─┼─────┼────────┼───────┤
│05│97年年底│林│海│2次       │1.1次在宜蘭縣頭 │己○○以持使用│
│  │        │雲│洛├─────┤城鎮頂埔車站附近│之0000000000號│
│  │        │程│因│1000元    │。              │電話撥打戊○○│
│  │        │  │  │          │2.另1次在宜蘭縣 │使用之電話聯絡│
│  │        │  │  │          │宜蘭市宜蘭醫院。│購買          │
├─┼────┼─┼─┼─────┼────────┼───────┤
│06│97年12月│李│海│5次       │宜蘭縣頭城鎮中崙│丙○○撥打林忠│
│  │中旬    │柏│洛├─────┤橋橋邊          │仁使用之091546│
│  │        │榮│因│1000元至  │                │9543電話聯絡購│
│  │        │  │  │2000元不等│                │買            │
└─┴────┴─┴─┴─────┴────────┴───────┘
附表三：97年8月5日03時30分許在宜蘭縣頭城鎮○○路○段77號
辛○○所駕駛之車牌號碼4655-GV號自用小客車內查獲
┌─┬──────┬─────┬────────┐
│編│物品名稱    │數      量│備註            │
│號│            │          │                │
├─┼──────┼─────┼────────┤
│01│海洛因      │1小包     │驗後淨重0.215公 │
│  │            │          │克              │
├─┼──────┼─────┼────────┤
│02│注射針筒    │1支       │                │
│  │            │          │                │
├─┼──────┼─────┼────────┤
│03│安非他命吸食│1粒       │                │
│  │器玻璃球    │          │                │
└─┴──────┴─────┴────────┘
附表四：98年1月17日凌晨1時許在宜蘭縣頭城鎮○○路76號戊○○住處後面菜園查獲
┌─┬──────┬─────┬────────┐
│編│物品名稱    │數      量│備註            │
│號│            │          │                │
├─┼──────┼─────┼────────┤
│01│第一級毒品海│10小包    │驗後淨重1.0144公│
│  │洛因        │          │克              │
├─┼──────┼─────┼────────┤
│02│第二級毒品甲│1小包     │驗後淨重0.0938公│
│  │基安非他命  │          │克              │
├─┼──────┼─────┼────────┤
│03│葡萄糖      │4.7公克   │                │
├─┼──────┼─────┼────────┤
│04│行動電話    │1支       │                │
├─┼──────┼─────┼────────┤
│05│SIM卡       │1張       │                │
├─┼──────┼─────┼────────┤
│06│分裝袋      │13只      │                │
├─┼──────┼─────┼────────┤
│07│分裝器      │3支       │                │
├─┼──────┼─────┼────────┤
│08│小錢包      │2個       │                │
└─┴──────┴─────┴────────┘
附表五：98年1月17日13時許在宜蘭縣頭城鎮○○路76號戊○○
住處查獲
┌─┬──────┬─────┬────────┐
│編│物品名稱    │數      量│備註            │
│號│            │          │                │
├─┼──────┼─────┼────────┤
│01│帳冊        │1本       │                │
├─┼──────┼─────┼────────┤
│02│行動電話    │3支       │                │
├─┼──────┼─────┼────────┤
│03│皮夾        │1個       │                │
├─┼──────┼─────┼────────┤
│04│提撥器      │1支       │                │
├─┼──────┼─────┼────────┤
│05│海洛因分裝袋│5只       │                │
├─┼──────┼─────┼────────┤
│06│銀樓保證單  │4張       │                │
├─┼──────┼─────┼────────┤
│07│集郵簿      │1本       │                │
└─┴──────┴─────┴────────┘

司法院資訊處製作；財團法人民間司法改革基金會備份。
